【裁判字號】    95,訴,74
【裁判日期】    950522
【裁判案由】    違反毒品危害防制條例
【裁判全文】
臺灣新竹地方法院刑事判決                95年度訴字第74號
    公  訴  人  臺灣新竹地方法院檢察署檢察官
    被      告  甲○○
                        （現在臺灣桃園女子監獄執行中）
上列被告因違反毒品危害防制條例案件，經檢察官提起公訴（94
年度毒偵字第2250號）及移送併案審理（臺灣桃園地方法院檢察
署95年度毒偵字第1536號），本院依簡式審判程序判決如下：
    主  文
甲○○連續施用第一級毒品，處有期徒刑玖月，扣案之海洛因壹
包（毛重零點捌公克）沒收銷燬；又連續施用第二級毒品，處有
期徒刑柒月，扣案之安非他命貳包（合計毛重零點陸公克）、安
非他命拾包（合計毛重公克），均沒收銷燬。應執行有期徒刑
壹年月，扣案之海洛因壹包（毛重零點捌公克）、安非他命貳
包（合計毛重零點陸公克）、安非他命拾包（合計毛重公克）
，均沒收銷燬。
    事  實
一、甲○○前於民國93年間因違反毒品危害防制條例案件，經本
    院新竹簡易庭於94年3月16日以93年度竹簡字第766號判處有
    期徒刑4月、諭知易科罰金折算標準確定。又於93年間因違
    反毒品危害防制條例案件，經本院於94年10月24日以94年度
    訴字第501號判處應執行有期徒刑1年確定。上開2案件，經
    本院以94年度聲字第1149號裁定應執行有期徒刑1年3月確定
    ，現執行中。
二、甲○○於92年間，因施用毒品案件，經本院以92年度毒聲字
    第522號裁定送觀察、勒戒後，認無繼續施用毒品之傾向，
    而於92年8月25日執行完畢而釋放，並由臺灣新竹地方法院
    檢察署檢察官於92年8月27日以91年度偵字第1557號、92年
    度偵字第23、298號不起訴處分確定。
三、甲○○仍不知悔改，於上開觀察勒戒執行完畢釋放後5年內
    ，基於施用第一級毒品海洛因之概括犯意，於94年10月19日
    凌晨、95年1月12日晚上，先後在新竹市○○街附近之友人
    住處內、新竹市○○路○段之友人住處內，以將第一級毒品
    海洛因摻入香煙後，點燃香煙吸食之方式，連續施用第一級
    毒品海洛因2次。另行起意，於上開觀察勒戒執行完畢釋放
    後5年內，基於施用第二級毒品安非他命之概括犯意，於94
    年10 月17日上午、95年1月12日晚上，先後在新竹市○○街
    附近之友人住處內、新竹市○○路○段之友人住處內，以將
    第二級毒品安非他命置入吸食器燒烤吸食煙霧之方式，連續
    施用第二級毒品安非他命2次。嗣為警分別於94年10月19
    日下午7時55分許，在新竹市○○街17巷5號前查獲，並扣得
    第二級毒品安非他命2小包（合計毛重0.6公克）。於95
    年1月13日晚間9時40分許，在新竹市○○路○段588巷102號
    前查獲，並扣得海洛因1包（毛重0.8公克）、安非他命10
    包（合計毛重3公克）。
四、案經新竹市警察局第二分局報請臺灣新竹地方法院檢察署檢
    察官偵查起訴；暨經新竹市警察局第三分局報請臺灣新竹地
    方法院檢察署檢察官呈請臺灣高等法院檢察署檢察長令轉臺
    灣桃園地方法院檢察署檢察官移送併案審理。
    理  由
壹、程序部分：
    本件被告甲○○所犯施用毒品罪，係非死刑、無期徒刑、最
    輕本刑為3年以上有期徒刑之罪，被告於本院準備程序進行
    中，就被訴事實為有罪之陳述，經本院合議庭認合於刑事訴
    訟法第273條之1第1項之規定，裁定進行簡式審判程序，合
    先敘明。
貳、實體部分：
一、證據
（一）訊據被告甲○○對於事實三所載之犯罪事實，於本院準備
      程序、審判程序中坦承不諱，而被告於94年10月19日、95
      年1月13日為警所採集之尿液（代號為B-374、C-014），
      經送台灣檢驗科技股份有限公司檢驗結果，均呈海洛因經
      人體代謝後之嗎啡陽性反應、安非他命之陽性反應，此有
      真實姓名代號對照表、台灣檢驗科技股份有限公司於94年
      11月4日、95年2月3日出具之濫用藥物尿液檢驗報告附卷
      可稽（見毒偵字第2250號偵查卷第3、5頁；毒偵字第171
      號偵查卷第58、60頁）。另有安非他命2小包（合計毛重
      0.6公克）、海洛因1包（毛重0.8公克）、安非他命10包
      （合計毛重3公克）扣案可證，是認被告上開自白內容應
      與事實相符，堪認為真實。
（二）被告前於92年間，因施用毒品案件，經本院以92年度毒聲
      字第522號裁定送觀察、勒戒後，認無繼續施用毒品之傾
      向，而於92年8月25日執行完畢而釋放，並由臺灣新竹地
      方法院檢察署檢察官於92年8月27日以91年度偵字第1557
      號、92年度偵字第23、298號不起訴處分確定等情，有臺
      灣高等法院被告全國前案紀錄表、在監在押全國紀錄表、
      臺灣新竹地方法院檢察署刑案資料查註紀錄表、附卷可按
      。從而，被告於上開觀察勒戒執行完畢釋放後5年內再犯
      本案施用第一、二級毒品犯行，洵堪認定，自應依法予以
      論罪科刑。
二、論罪科刑
（一）核被告所為，係犯毒品危害防制條例第10條第1項之施用
      第一級毒品罪、同條例第10條第2項之施用第二級毒品罪
      。其分別持有第一級毒品海洛因、第二級毒品安非他命之
      低度行為，各為其施用第一級毒品海洛因、第二級毒品安
      非他命之高度行為所吸收，皆不另論罪。
（二）被告先後2次施用海洛因、安非他命行為，各時間緊接、
      手法相同，所犯之罪名及基本犯罪構成要件均相同，顯係
      基於概括犯意反覆為之，皆為連續犯，均應依刑法第56條
      之規定，各論以連續施用第一級毒品罪、連續施用第二級
      毒品罪，並分別加重其刑。
（三）公訴意旨雖僅就被告自94年10月19日晚間9時10分許採尿
      時起回溯前26、96小時內之某時止，施用海洛因、安非他
      命犯行部分提起公訴，而被告前開論科之施用海洛因、安
      非他命而未據公訴人提起公訴部分，因與經提起公訴之部
      分，有連續犯之裁判上一罪之關係，已如前述，本院自應
      併予審酌，附此敘明。
（四）被告所犯之連續施用第一級毒品罪、連續施用第二級毒品
      罪，犯意各別，行為互殊，且犯罪構成要件不同，應予分
      論併罰。
（五）爰審酌被告無視法令之禁止，前已因施用毒品案件，經裁
      定送觀察、勒戒後，竟再度施用足以導致精神障礙及生命
      危險之成癮性毒品，顯無悔改之意，兼以施用毒品所生危
      害以自戕健康為主，及其施用期間長短，事後坦承犯行等
      一切情狀，量處如主文所示之刑，並定其應執行之刑。
三、扣案之海洛因1包（毛重0.8公克）及安非他命10包（合計毛
    重3公克）、安非他命2小包（合計毛重0.6公克），分屬毒
    品危害防制條例管制之第一、二級毒品，且因包裝袋已無從
    與袋內毒品析離，均應依毒品危害防制條例第18條第1項前
    段之規定，併予宣告沒收銷燬。
四、公訴意旨認應論以累犯部分，惟查：被告前於93年間因違反
    毒品危害防制條例案件，經本院新竹簡易庭於94年3月16 日
    以93年度竹簡字第766號判處有期徒刑4月、諭知易科罰金折
    算標準確定。又於93年間因違反毒品危害防制條例案件，經
    本院於94年10月24日以94年度訴字第501號判處應執行有期
    徒刑1年確定。上開2案件，經本院以94年度聲字第1149 號
    裁定應執行有期徒刑1年3月確定，尚未執行完畢。再者，被
    告於上開2案件之前，並無他其刑事案件執行有期徒刑完畢
    等情，有臺灣高等法院被告全國前案紀錄表、臺灣新竹地方
    法院檢察署刑案資料查註紀錄表、被告在監在押紀錄表等件
    附卷可佐。從而，被告於本案犯罪前所犯數案件，均尚在執
    行中，尚未構成刑法第47條之累犯要件，公訴意旨認應論以
    累犯，容有未洽，併此敘明。
五、據上論斷，應依刑事訴訟法第273條之1第1項、第299條第1
    項前段，毒品危害防制條例第10條第1項、第10條第2項、第
    18條第1項前段，刑法第11條、第56條、第51條第5款，判決
    如主文。
本案經檢察官許恭仁到庭執行職務。
中    華    民    國    95    年    5     月    22    日
                  法院刑事第一庭法    官  黃美文
以上正本證明與原本無異。
如不服本判決，應於判決送達後10日內向本院提出上訴狀 (應附
繕本 )，上訴於臺灣高等法院。
中    華    民    國    95    年    5     月    22    日
                                書 記 官  陳秀子
附錄論罪科刑法條：
毒品危害防制條例第十條：
施用第一級毒品者，處六月以上五年以下有期徒刑。
施用第二級毒品者，處三年以下有期徒刑。


司法院資訊處製作；財團法人民間司法改革基金會備份。
